【裁判字號】    95,交聲,175
【裁判日期】    950331
【裁判案由】    違反道路交通管理處罰條例聲明異議
【裁判全文】
臺灣士林地方法院交通事件裁定         95年度交聲字第175號
原處分機關  臺北市交通事件裁決所
異  議  人
即受處分人  甲○○
上列受處分人因違反道路交通管理處罰條例案件，對於台北市交
通事件裁決所於民國95年2 月13日所為之處分（原處分案號：北
市裁二字第裁22-Z00000000 號）聲明異議，本院裁定如下：
    主  文
異議駁回。
    理  由
一、按汽車行駛高速公路應依速限標誌指示，高速公路交通管制
    規則第5 條第1 項前段定有明文。次按汽車行駛於高速公路
    或設站管制之道路，而不遵管制之規定者，處汽車駕駛人新
    臺幣（下同）3,000 元以上6,000 元以下罰鍰，並記違規點
    數1 點，道路交通管理處罰條例第33條第1 項、第63條第1
    項第1 款分別定有明文。
二、原處分意旨略以：異議人即受處分人甲○○於民國（下同）
    94年12月24日1 時許，駕駛車號0179-DV 號自用小客車行經
    國道三號公路南下346 公里處時，經國道公路警察局第8 警
    察隊員警當場攔停舉發「行速122 公里、限速110 公里、超
    速12公里」之違規，爰依道路交通管理處罰條例第33條第1
    項裁處罰鍰3,000 元，並依同條例第63條第1 項第1 款規定
    ，記違規點數1 點。
三、聲明異議意旨略以：異議人為警舉發當日確有駕駛前揭車輛
    行經國道三號公路南下346 公里處，當時異議人見警車停放
    於路肩揮舞，異議人判斷應配合停車受檢，惟不知員警沒有
    超速佐證的照片，何以判斷異議人有超速之事實，員警僅憑
    手握儀器字幕即可製單舉發，異議人係守法之公民實難接受
    ，並當場於紅單上載明申訴表示不服，另對國道公路第八警
    察大隊之回函中「配合目視」之舉發方式提出質疑，為此聲
    明異議云云。
四、經查：
  (一)異議人對其駕駛車號0179-DV 號自用小客車於94年12月24日
    凌晨1 時許，行經限速110 公里之國道三號南下346 公里路
    段之事實，坦承無諱。
  (二)本件執勤員警取締超速違規使用之雷射測速槍，係國外進口
    之最先進測速科技器材，多數國家採用供警察測速使用，符
    合國際檢驗規定，並經本國法院認證，可確信其準確度，執
    勤人員以雷射測速槍內觀察視窗紅外線點瞄準被測之單一車
    輛，經鎖定後，槍內螢幕即顯示其速度與施測者之距離，不
    受他車影響（雖有他車前後行駛或併行亦同），配合目視查
    看車道中車輛動態，經確認該車超速無誤後始予攔查。該類
    型雷射槍係依現場攔檢所設計之測速器，駕駛人可當場檢視
    雷射槍行速顯示器所標示之數據佐證。本件執勤人員使用雷
    射測速槍測獲異議人車輛行速122 公里/ 小時，測距251.2
    公尺，違規行為屬實，始予以攔停稽查，並告知違規行為後
    依法掣單舉發等情，業據內政部警政署國道公路警察局第八
    警察隊95年1 月20日公警八交字第09508701 44 號函敘甚明
    。可知本件用以測速之雷射槍符合檢驗標準，員警取締時係
    以目視查看車道中車輛之行車速度及動態，認異議人車輛有
    超速之嫌，乃持雷射槍以紅外線點選異議人之車輛後施以測
    速，並不受其他車輛之干擾，並無誤判之可能，且施測後雷
    射槍上立即顯示異議人車輛與施測者之距離及行車速度，並
    經員警當場攔停異議人告知其違規情事，參以異議人稱取締
    當時員警「手握儀器字幕」等語，可知執勤員警確曾向異議
    人出示測速槍螢幕所顯示之車速及測距，異議人有違規事實
    ，殆可認定。
  (三)再員警對於取締交通違規時是否拍照存證，要係取締方法之
    問題，尚非法定課罰之要件，不影響本件違規行為之認定。
    異議人不得以本件並無超速之採證照片，而主張無違規事實
    ，自不待言。
  (四)綜上所述，異議人所辯各節，均無足採。原處分機關依道路
    交通管理處罰條例第33條第1 項規定，對異議人裁處罰鍰
    3,000 元，並依同條例第63條第1 項第1 款之規定，記違規
    點數1 點，核無不當。本件異議為無理由，應予駁回。
據上論斷，應依道路交通案件處理辦法第19條，裁定如主文。
中    華    民    國    95    年    3     月    31    日
                  交通法庭法  官  彭洪媛
上正本證明與原本無異。
如不服本裁定，應於送達後5日內向本院提出抗告狀。
                          書記官  周霙蘭
中    華    民    國    95    年    4     月    6     日


司法院資訊處製作；財團法人民間司法改革基金會備份。
